# 案例中的背景，如何去理解“由建造该项资产达到预定可使用状态前所发生的必要支出”

提问人：征途有你 时间：2014-03-27 17:15:16
谢谢提供，我一开始看漏了最后几个字“计入当期损益”
你发现没有，外币折算准则很少有明确规定各种折算差额应该损益化还是资产化，只有这一条进行了明确的规定（如果我没有看漏的话{}）
但是放在此案例中去考虑的话，不能说客户给出的理由就完全站不住脚，毕竟不是通常的正常经营活动开展以后的产生的汇兑损益，而且就这个企业的特殊性来说的话，他们的项目模式是一拨人建设项目，完成后再整体移交给另外一拨人，无非就是两拨人都属于一个大集团而已，实质上比较类似基本建设项目的项目法人模式，所以也一直在参照《基本建设财务规定》执行，其中就明确可以将“汇兑损益”计入待摊投资内
我想若要彻底说服对方，必须要能说明在上述背景下，此类汇兑差额不符合固定资产准则的规定，不符合资产的定义，才行，否则我自己都觉得有点教条主义了{:mad:}

回答人：chenyiwei
应从该等汇兑损益不属于“使固定资产达到预定可使用状态所必需的合理支出”这一点考虑。例如，假设一个其他情况与之完全相同的内资企业，投入资本和借款为人民币，就不会发生汇兑损益，但同样可以购建该固定资产。